Inventaris van het archief van de Examenscommissies Zeevaartdiploma''s van het ministerie van Verkeer en Waterstaat, (1878) 1935-2002 (2005)
Nationaal Archief, Den Haag
Examencommissies Zeevaartdiploma's van het ministerie van Verkeer en Waterstaat
VW / Examencie. Zeevaartdiploma's
1787-2005
merendeel 1935-2002
W18
5.20 meter; 382 inventarisnummers.
Normale geschreven, getypte en gedrukte documenten. Geen bijzondere handschriften.
Nationaal Archief, Den Haag
Commissie voor de Stuurliedenexamens, 1877-2002
Commissie voor de examens van de scheepswerktuigkundigen, 1891-2002
Commissie voor de zeevisvaartexamens, 1935-2002
Commissie voor examens voor scheepswerktuigkundigen, 1891-1935
Commissie voor stuurliedenexamens, 1877-1935
Het archief bevat notulen en jaarverslagen van de examencommissie. Daarnaast registerboeken van diploma's, examenuitslagen en examenkandidaten.
Archiefvorming
Geschiedenis van de archiefvormer
Tot het midden van de negentiende eeuw werd in beperkte mate zeevaartkundig onderwijs gegeven. Particuliere leraren gaven de zeelieden onderricht in de zogeheten “Stuurman-Collegies”. Zo onderwezen zij hen “de kunst te leren een schip over zee te brengen”. Pas in 1873 benoemde de Nederlandsche Maatschappij ter bevordering van Nijverheid en Handel een commissie van drie personen uit de scheepvaart om het onderwijs in de zeevaart te stimuleren. De benoeming werd aan koning Willem III verstuurd. Het resultaat verscheen in het Koninklijk Besluit van 5 mei 1877, Stb.98, waarin de afname van stuurliedenexamens werd vastgelegd. De Commissie van Stuurliedenexamens werd toen officieel ingesteld. In 1891 kwam er een commissie voor machinistenexamens bij: de Commissie voor de examens Scheepswerktuigkundigen. In 1935 tenslotte werden de Wet op Zeevaartdiploma’s en de Wet op de Zeevisvaartdiploma’s door de Tweede Kamer aangenomen. Het resultaat hiervan volgde een jaar later in de Commissie voor de Visscherijexamens. De drie commissies werden voorgezeten door één persoon. Deze persoon en de secretarissen werden door de minister van Verkeer en Waterstaat aangesteld.
Pas in de jaren zeventig van de twintigste eeuw gingen de commissies samen op in de Examencommissies Zeevaartdiploma’s. De examens kwamen onder gezamenlijk toezicht van de ministeries Onderwijs en Wetenschappen en Verkeer en Waterstaat. Met de inwerkingtreding van de Zeevaartbemanningswet op 1 februari 2002 zijn de Examencommissies gestopt met het afnemen van de examens. Pas op 1 februari 2007 werden de Examencommissies Zeevaardiploma's ontbonden.
Geschiedenis van het archiefbeheer
Het archief is gevormd door de secretarissen van de verschillende examencommissies. Op 1 februari 2007 werden de Examencommissies Zeevaartdiploma’s daadwerkelijk ontbonden. Het secretariaat van de Examencommissie was gehuisvest bij de Divisie Scheepvaart te Rotterdam. Het archief is nooit eerder bewerkt.
De verwerving van het archief
Het archief is in 2008 door Minsterie van Verkeer en Waterstaat overgebracht naar het Nationaal Archief, krachtens artikel 12 van de Archiefwet 1995.
Overbrenging van een overheidsarchief
Inhoud en structuur van het archief
2.16
Inhoud
Het archief bevat notulen en jaarverslagen van de examencommissie. Daarnaast registerboeken van diploma's, examenuitslagen en examenkandidaten.
Selectie en vernietiging
Het archief is geselecteerd aan de hand van het Basis Selectie Document: Scheepvaart en Maritieme Zaken, Goederenvervoer en Organisatie Rijksoverheid.
De omvang van het archief was 65,5 plankmeter en bestond vooral uit registers van zeevaartdiploma’s en verklaringen. Hierbij moet opgemerkt worden dat de stukken sterk afwijkende formaten hebben, waardoor het daadwerkelijke aantal meters gemeten in archiefdozen niet duidelijk is aan te geven. Er is 25,5 meter aan materiaal in archiefdozen vernietigd.
De te bewaren stukken zijn beschreven in een toegang ingedeeld in twee rubrieken: Stukken van algemene aard en Stukken betreffende afzonderlijke onderwerpen. Deze zijn weer onderverdeeld in diverse subrubrieken. De uiteindelijke inventaris betreft hoofdzakelijk het materiaal bestaande uit de bovengenoemde diploma- en verklaringenregisters. In de subrubriek Diplomaregisters A, B, C en Voorlopige Diploma's zijn verschillende series opgenomen van registerboeken met overlappende jaargangen. Daarin kan het ook voorkomen dat dezelfde personen andere en/of meerdere diploma's hebben behaald. Deze series zijn apart ingedeeld en daarbinnen chronologisch geordend.
Aanvullingen
Er worden geen aanvullingen verwacht op dit archief
Ordening van het archief
De registerboeken, jaarverslagen en notulen zijn chronologisch geordend. Het registernummer is weer gekoppeld aan het diplomanummer.
Aanwijzingen voor de gebruiker
Openbaarheidsbeperkingen
Volledig openbaar.
Materiële beperkingen
Aanvraaginstructie
Openbare archiefstukken kunnen online worden aangevraagd en gereserveerd. U kunt dit ook via de terminals in de studiezaal van het Nationaal Archief doen. Om te kunnen reserveren dient u de volgende stappen te volgen:
U maakt een profiel aan op www.gahetna.nl, en logt vervolgens in
Via de archiefinventaris (alleen de beschrijvingen met rode nummers) selecteert u het gewenste archiefstuk door op de knop 'Reserveren' te klikken
In het volgende scherm geeft u aan op welke dag u het archiefstuk wilt inzien
Indien u zich bevindt in de studiezaal en een tafelnummer heeft ontvangen kunt u dit nummer vermelden. Als u geen tafelnummer heeft kunt u tafelnummer 777 laten staan
Vervolgens bevestigt u uw reservering door deze te versturen.
Verwant materiaal
Beschikbaarheid van kopieën
Er bestaan geen kopieën.
Beschrijving van de series en archiefbestanddelen
- Stukken van algemene aard, 1.
  - Inkomende en uitgaande stukken, 1.1.
    - Diverse ingekomen en uitgaande stukken met betrekking tot de examencommissie van de afdeling Handel en Nijverheid, 1890-1915; 1; 1 omslag
    - Ingekomen en uitgaande stukken van de examencommissie met betrekking tot de commissie van de schipperswet, 1922-1947; 2; 1 omslag
      Notulen en vergaderingen van de commissie schipperswet
    - Bekendmakingen, mededelingen en notulen van de voorzitter van de examencommissie, 1956-1962; 3; 1 deel
      5.021-0461-01 De minister van Verkeer en Waterstaat
    - Bekendmakingen van de examencommissies zeevaartdiploma's, 1983-1997; 4; 1 pak
      5.021-0472-01 De minister van Verkeer en Waterstaat
  - Notulen van de examencommissie(s), 1.2.
    - Notulenboeken van de Rijkscommissie tot afneming van examens voor stuurlieden, 1878-1898; 5-8; 4 delen
      - 1878-1884, 5; 1 deel
      - 1884-1887, 6; 1 deel
      - 1887-1889, 7; 1 deel
      - 1889-1898, 8; 1 deel
    - Notulenboek van de commissie tot het examineren van machinisten en machinisten-stokers aan boord van stoom- en zeevisvaartuigen, 1907-1968; 9; 1 katern
    - Notulen van de examencommissie van de scheepvaart, 1912-1968; 10-16; 7 delen
      Jaren 1936-1951 ontbreken
      - 1912-1920, 10; 1 deel
      - 1920-1925, 11; 1 deel
      - 1925-1935, 12; 1 deel
      - 1952-1958, 13; 1 deel
      - 1958-1963, 14; 1 deel
      - 1963-1967, 15; 1 deel
      - 1967-1968, 16; 1 deel
    - Notulenboek van de zittingen van de examencommissie voor het diploma tot machinist, 1891-1952; 17-19; 3 banden
      Jaren 1912-1935 ontbreken
      - 1891-1911, 17; 1 band
      - 1936-1947, 18; 1 band
      - 1947-1952, 19; 1 band
  - Jaarverslagen, jaarredes van de examencommissie(s), 1.3.
    - Jaarverslagen van de examencommissie welke was belast met het afnemen van de examens voor de machinistendiploma's, 1891-1937; 20-21; 2 omslagen
      - 1891-1926, 20; 1 omslag
      - 1927-1937, 21; 1 omslag
    - Jaarverslagen van de examencommissie welke was belast met het afnemen van de zeevaartdiploma's, 1946-1992; 22-39; 18 katernen
      De jaren 1959, 1961, 1963, 1964, 1966, 1967, 1974 ontbreken
      - 1946-1975, 22; 1 katern
      - 1976, 23; 1 katern
      - 1977, 24; 1 katern
      - 1978, 25; 1 katern
      - 1979, 26; 1 katern
      - 1980, 27; 1 katern
      - 1981, 28; 1 katern
      - 1982, 29; 1 katern
      - 1983, 30; 1 katern
      - 1984, 31; 1 katern
      - 1985, 32; 1 katern
      - 1986, 33; 1 katern
      - 1987, 34; 1 katern
      - 1988, 35; 1 katern
      - 1989, 36; 1 katern
      - 1990, 37; 1 katern
      - 1991, 38; 1 katern
      - 1992, 39; 1 katern
    - Jaarverslagen van de Rijkscommissie welke was belast met het afnemen van de examens voor stuurliedendiploma's, 1922-1975; 40-44; 5 omslagen
      - 1922, 40; 1 omslag
        Betreft stuurlieden aan boord van koopvaardijschepen
      - 1923-1926, 41; 1 omslag
      - 1927-1937, 42; 1 omslag
        Bevat ook verslagen van de centrale commissie voor de examens ter verkrijging van diploma's van stuurman en van schipper aan boord van zeevissersvaartuigen, alsmede van diploma's van schipper aan boord van kustvissersvaartuigen
      - 1938-1957, 43; 1 omslag
        De jaren 1942 en 1944 ontbreken
      - 1958-1975, 44; 1 omslag
    - Jaarredes van de voorzitter examencommissie zeevaartdiploma's, 1978-1990; 45; 1 pak
- Stukken betreffende afzonderlijke onderwerpen, 2.
  - Organisatie Examencommissie(s), 2.1.
    - Taken van de organisatie, 2.1.1.
      - Correspondentie met de Commissie voor Machinstenexamens, alsmede stukken betreffende de benoeming van de commissieleden, 1914-1933; 46; 1 omslag
        5.021-0466-01 De minister van Verkeer en Waterstaat
      - Stukken inzake de organisatie van de zeevaartexamens, 1923-1980; 47; 1 omslag
      - Diplomareglement 1939 en reglementen voor de stuurlieden- en machinistenexamens 1939, 48; 1 katern
      - Register met een inventarisatie van het aantal behaalde opleidingen en opleidingsmogelijkheden onder de bemanningsleden binnen de Nederlandse scheepvaart, 1957-1960; 49; 1 deel
      - Stukken betreffende commentaar op het Concept Samenvatting Zeevaartonderwijs, 1966; 50; 1 omslag
        Bevat bijlagen: Zitting 1934-1935 Bepalingen betrekking hebbende op de Zeevaartdiploma's en Zeevischvaartdiploma's
      - Conferentie betreffende de normen voor opleiding en diplomering voor zeevarenden, 1978; 51; 1 omslag
      - Stukken betreffende de totstandkoming van besluiten tot de regeling van de eindexamens van de scheepvaart, 1979-1995; 52
      - Stukken met betrekking tot internationale en nationalen eisen voor Nederlandse schepen in internationale wateren, 1982; 53; 1 omslag
        5.021-0451-01 De minister van Verkeer en Waterstaat
      - Rapport werkgroep herbezinning zeevaartexamens, 1988; 54; 1 band
      - Examenprogramma's en uitgewerkte exameneisen voor stuurlieden en scheepswerktuigkundigen, 1989-1993; 55; 1 omslag
      - Conceptexamenbesluit zeevaartdiploma's, 1990; 56; 1 omslag
        Bijlage concept ontwerpdiploma's
      - Examenreglement van zeevaartdiploma's, 1990; 57; 1 stuk
      - Stukken betreffende het 100-jarig bestaan van de Examencommissie van de Scheepvaart, 1991-1995; 58; 1 omslag
        5.021-0464-01 De minister van Verkeer en Waterstaat
      - Dienstreglement van de zeevaartexamens, 1992; 59; 1 band
      - Rapport 'Toekomst van de scheepvaartinspectie' over efficiency binnen de scheepvaartinspectie, 1996; 60; 1 omslag
        5.021-0453-01 De minister van Verkeer en Waterstaat
    - Personeel, 2.1.2.
      - Alfabetisch register van examinatoren van zeevisvaartdiploma's vanaf 1878, met vermelding van benoeming en aftreding (overlijden), 1878-1977; 61; 1 deel
        Losse bijlagen met lijsten van examinatoren, onder andere met vermelding van ontslag vanwege het lidmaatschap van de NSB
      - Ledenregister van het zeevaartfront, 1943; 62; 1 band
      - Lijst van oud-voorzitters en oud-secretarissen stuurlieden en scheepswerktuigkundigen, 1948-1990; 63; 1 stuk
      - Presentieboek van examinatoren, 1973-1976; 64; 1 band
      - Register van uitbetalingen voor werknemers op de zeevisvaart, 1963-1977; 65-66; 2 delen
        - 1963-1975, 65; 1 deel
        - 1976-1977, 66; 1 deel
  - Diploma's, 2.2.
    - Stuurliedenexamens, 2.2.1.
      - Alfabetisch register met gegevens en uitslagen van examenkandidaten voor de opleiding tot stuurman op de grote vaart, 1878-1886; 67; 1 deel
      - Registers van de stuurliedenexamens, 1925-2005; 68-90; 23 delen
        De perioden 1955-1976 en 1990-1994 ontbreken
        - 1925-1927, 68; 1 deel
        - 1927-1928, 69; 1 deel
        - 1928-1929, 70; 1 deel
        - 1929-1930, 71; 1 deel
        - 1930-1931, 72; 1 deel
        - 1931-1932, 73; 1 deel
        - 1933-1935, 74; 1 deel
        - 1935-1939, 75; 1 deel
        - 1939-1942, 76; 1 deel
        - 1942-1946, 77; 1 deel
        - 1947-1948, 78; 1 deel
        - 1948-1950, 79; 1 deel
        - 1950-1951, 80; 1 deel
        - 1951-1952, 81; 1 deel
        - 1952-1953, 82; 1 deel
        - 1953-1954, 83; 1 deel
        - 1977-1979, 84; 1 deel
        - 1979-1981, 85; 1 deel
        - 1981-1984, 86; 1 deel
        - 1984-1986, 87; 1 deel
        - 1987-1989, 88; 1 deel
        - 1995-2002, 89; 1 deel
        - 2002-2005, 90; 1 deel
      - Registers met uitslagen van examenkandidaten voor diploma's tot stuurlieden aan boord van koopvaardijschepen, 1891-1939; 91-98; 8 delen
        - 1891-1904, 91; 1 deel
        - 1904-1912, 92; 1 deel
        - 1912-1917, 93; 1 deel
        - 1918-1922, 94; 1 deel
        - 1922-1924, 95; 1 deel
        - 1925-1930, 96; 1 deel
        - 1931-1937, 97; 1 deel
        - 1937-1939, 98; 1 deel
      - Registers met uitslagen van examenkandidaten voor diploma's tot stuurlieden, 1970-1973; 99-102; 4 delen
        - 1970, 99; 1 deel
        - 1971, 100; 1 deel
        - 1972, 101; 1 deel
        - 1973, 102; 1 deel
      - Alfabetisch register van kandidaten voor diploma's tot stuurlui aan boord van koopvaardijschepen, 1878-1939; 103-119; 17 delen
        Er bestaat overlap in de inventarisnummers
        - 1878-1886, 103; 1 deel
        - 1886-1895, 104; 1 deel
        - 1891-1904, 105; 1 deel
        - 1895-1902, 106; 1 deel
        - 1903-1912, 107; 1 deel
        - 1903-1921, 108; 1 deel
        - 1904-1912, 109; 1 deel
        - 1909-1937, 110; 1 deel
        - 1912-1917, 111; 1 deel
        - 1912-1919, 112; 1 deel
        - 1920-1927, 113; 1 deel
        - 1921-1924, 114; 1 deel
        - 1922-1937, 115; 1 deel
        - 1925-1930, 116; 1 deel
        - 1931-1937, 117; 1 deel
        - 1937-1939, 118; 1 deel
        - 1937-1939, 119; 1 deel
      - Register van verklaringen van examenuitslagen van stuurlieden, 1960-1976; 120; 1 deel
        Losse bijlage van verklaring van de rijkscommissie voor de stuurliedenexamens op de zeevisvaart
      - Registers van verklaringen voor stuurliedenexamens, 1980-1991; 121-124; 4 delen
        - 1980-1983, 121; 1 deel
        - 1983-1985, 122; 1 deel
        - 1985-1987, 123; 1 deel
        - 1987-1991, 124; 1 deel
      - Register van uitgereikte duplicaat-diploma's voor stuurliedenexamens, met enkele foto's, 1948-1958; 125; 1 deel
        Duplicaten afgegeven omdat originele diploma's verloren gingen door verlies, diefstal en schipbreuk
      - Register van tijdelijke diploma's, welke zijn uitgereikt ingevolge artikel 39, lid 3 van de Schepenwet, 1950-1975; 126; 1 deel
      - Register van diploma's HTS structuur voor stuurlieden, 1982-2003; 127; 1 lias
      - Rijksexamens zeevaartdiploma's examenprogramma's en uitgewerkte exameneisen stuurlieden, 1985-1993; 128-133; 6 delen
        - deel 3 1985, 128; 1 deel
        - deel 1 1989, 129; 1 deel
        - deel 2 1990, 130; 1 deel
        - deel 1 1992, 131; 1 deel
        - deel 2 1992, 132; 1 deel
        - deel 3 1993, 133; 1 deel
    - Zeevisvaartexamens, 2.2.2.
      - Registers van examenuitslagen van de zeevisvaart, 1947-1974; 134-142; 9 delen
        - 1947-1951, 134; 1 deel
        - 1952-1954, 135; 1 deel
        - 1955-1957, 136; 1 deel
        - 1957-1959, 137; 1 deel
        - 1959-1960, 138; 1 deel
        - 1960-1962, 139; 1 deel
        - 1962-1967, 140; 1 deel
        - 1967-1971, 141; 1 deel
        - 1971-1974, 142; 1 deel
      - Registers met verklaringen en diploma's voor de zeevisvaart, 1950-2004; 143-147; 5 delen
        1965 t/m 1970 ontbreken
        - 1950-1956, 143; 1 deel
        - 1956-1964, 144; 1 deel
        - 1977-1982, 145; 1 deel
        - 1983-1987, 146; 1 deel
        - 1991-2004, 147; 1 deel
      - Register van examenkandidaten voor machinist en machinist-stoker voor motordrijver in de zeevisvaart, 1907-1986; 148-156; 9 delen
        Er bestaat overlap in de registers
        - Klapper met namen en registernummers van de kandidaten voor het visserij-examen tot machinist en machinist-stoker z.j.-1947, 148; 1 omslag
        - Register met uitslagen van examens voor de visserij 1907-1921, 149; 1 omslag
        - Kladregister van examenkandidaten voor machinist in de visserij 1907-1934, 150; 1 omslag
        - Register van examenkandidaten voor machinist in de visserij 1907-1947, 151; 1 deel
        - Register Examencommissie voor machinisten en machiniststokers voor de visserij, MV 1 t/m MV 1358 1907-1966, 152; 1 katern
          Geordend op diplomanummer
        - Register van examenkandidaten voor motordrijver in de zeevisvaart, registernummer 0279-2859 1950-1969, 153; 1 deel
          Geordend op registernummer
        - Register van examenkandidaten voor motordrijver in de zeevisvaart, registernummer 2860-3495 1970-1975, 154; 1 deel
        - Register met verklaringen en diploma's voor Motordrijver Zeevisvaart 1971-1979, 155; 1 deel
        - Register met verklaringen en diploma's voor motordrijver zeevisvaart 1980-1986, 156; 1 deel
      - Register van gegevens en examenuitslagen voor motordrijver in de zeevisvaart, 1961-1976; 157-159; 3 delen
        - 4e zitting 1961 - 1e zitting 1969 1961-1969, 157; 1 deel
        - 1e zitting 1967 - 5e zitting 1970 1967-1970, 158; 1 deel
        - 3e zitting 1969 - 1e zitting 1976 1969-1976, 159; 1 deel
      - Stukken betreffende de vrijstellingen voor functie-uitoefening ingevolge de Schepenwet, 1930-1950; 160; 1 omslag
      - Alfabetisch register met uitslagen van examenkandidaten voor kaartpassen in de visserij, 1939-1948; 161; 1 deel
      - Register van de dienst van de diploma's voor de zeevisvaart, 1947-1966; 162; 1 deel
      - Register van geslaagde examenkandidaten voor de zeevisvaart, aan wie nog geen diploma kon worden uitgereikt, 1948-1970; 163; 1 deel
      - Register van kandidaten voor het examen ter verkrijging van dispensatie als schipper aan boord van zeevissersvaartuigen, 1966-1970; 164; 1 deel
      - Registers van SW 4 diploma's ( Stuurman/werktuigkundige zeevisvaart ) van de zeevisvaart, 1982-2002; 165-166; 2 delen
        - 1982-2002, 165; 1 deel
        - 1984-2001, 166; 1 deel
      - Registers van SW 5 diploma's ( Stuurman/werktuigkundige zeevisvaart) voor de zeevisvaart, 1983-2005; 167-168; 2 delen
        - 1983-2004, 167; 1 deel
        - 1983-2005, 168; 1 deel
      - Register van SW 6 diploma's ( Scheepvaart/werktuigkundige zeevisvaart ) voor de zeevisvaart, 1983-2000; 169; 1 omslag
    - Scheepswerktuigkundigenexamens, 2.2.3.
      - Verzamelingsregisters van de diploma's voor machinisten1893-2005, 2.2.3.1.
        - Losse bladen van registernummers voor diploma's machinsten, 1893-1947; 170-171; 2 delen
          - 131 - 348 1893-1895, 170; 1 deel
            Examenaanvragen van diploma's A, B en C
          - 1 - 472 1907-1947, 171; 1 deel
        - Register met kandidaten voor machinist, 1896-1928; 172-193; 22 katernen
          De jaren 1923-1924 ontbreken
          - 349 - 607 1896-1899, 172; 1 deel
          - 608 - 897 1899-1902, 173; 1 deel
          - 898 - 1203 1902-1904, 174; 1 deel
          - 1204 - 1531 1904-1906, 175; 1 deel
          - 1532 - 1851 1906-1907, 176; 1 deel
          - 1852 - 2129 1908, 177; 1 deel
          - 2130 - 2492 1908-1909, 178; 1 deel
          - 2493 - 2857 1909-1910, 179; 1 deel
          - 2858 - 3268 1910, 180; 1 deel
          - 3269 - 3889 1911, 181; 1 deel
          - 3890 - 4571 1911-1912, 182; 1 deel
          - 4572 - 5091 1912-1913, 183; 1 deel
          - 6488 - 7127 1914-1915, 184; 1 deel
          - 7128 - 7368 1915, 185; 1 deel
          - 7369 - 7709 1915-1916, 186; 1 deel
          - 7710 - 8689 1916-1917, 187; 1 deel
          - 9320 - 10098 1917-1918, 188; 1 deel
          - 10818 - 11953 1919, 189; 1 deel
          - 12802 - 14806 1920-1921, 190; 1 deel
          - 14807 - 16813 1921-1922, 191; 1 deel
          - 20830 - 22837 1925-1926, 192; 1 deel
          - 22838 - 24830 1926-1928, 193; 1 deel
        - Serie registernummers van diploma's voor machinisten 1 - 29565, 1904-1964; 194-211; 18 delen
          De jaren 1951-1955 ontbreken
          - 1 - 356 1904-1907, 194; 1 deel
          - 357 - 1174 1907-1910, 195; 1 deel
          - 1175 - 1935 1910-1912, 196; 1 deel
          - 1936 - 2806 1912-1914, 197; 1 deel
          - 2807 - 3877 1914-1916, 198; 1 deel
          - 3878 - 4841 1916-1918, 199; 1 deel
          - 4842 - 6092 1918-1920, 200; 1 deel
          - 6093 - 8093 1921-1923, 201; 1 deel
          - 8094 - 10177 1924-1927, 202; 1 deel
          - 10178 - 11865 1928-1931, 203; 1 deel
          - 11866 - 12923 1931-1933, 204; 1 deel
          - 12924 - 13836 1933-1936, 205; 1 deel
          - 13837 - 15505 1936-1939, 206; 1 deel
          - 15506 - 16700 1939-1942, 207; 1 deel
          - 16701 - 18284 1942-1946, 208; 1 deel
          - 18285 - 20079 1946-1948, 209; 1 deel
          - 20080 - 22436 1948-1950, 210; 1 deel
          - 27169 - 29565 1956-1964, 211; 1 deel
        - Serie registernummers van diploma's voor machinisten 2468 - 120731, 1909-1976; 212-246; 35 delen
          Diplomanummers zijn gekoppeld aan registernummers. De jaren 1932-1949 en 1965-1969 ontbreken.
          - 2468 - 2692 1909, 212; 1 deel
          - 2693 - 3094 1910, 213; 1 deel
          - 3095 - 3535 1910-1911, 214; 1 deel
          - 3536 - 3948 1911-1913, 215; 1 deel
          - 4760 - 6487 1913-1914, 216; 1 deel
          - 5451 - 5769 1913, 217; 1 deel
          - 5770 - 6096 1914, 218; 1 deel
          - 6097 - 6441 1914, 219; 1 deel
          - 6442 - 6887 1914-1915, 220; 1 deel
          - 6888 - 7234 1915, 221; 1 deel
          - 7235 - 7687 1915, 222; 1 deel
          - 7688 - 8689 1916, 223; 1 deel
          - 7766 - 8681 1916, 224; 1 deel
          - 8690 - 9579 1917, 225; 1 deel
          - 9580 - 10381 1917-1918, 226; 1 deel
          - 11954 - 13143 1919-1920, 227; 1 deel
          - 13144 - 13878 1920-1921, 228; 1 deel
          - 13879 - 14603 1921, 229; 1 deel
          - 14604 - 15723 1921, 230; 1 deel
          - 15346 - 16702 1921-1922, 231; 1 deel
          - 15724 - 17849 1922-1923, 232; 1 deel
          - 16877 - 17990 1922-1923, 233; 1 deel
          - 17523 - 20139 1923-1925, 234; 1 deel
          - 17991 - 19899 1923-1924, 235; 1 deel
          - 20074 - 21937 1924-1926, 236; 1 deel
          - 22094 - 23877 1926-1927, 237; 1 deel
          - 24082 - 26741 1927-1929, 238; 1 deel
          - 26908 - 28942 1929-1931, 239; 1 deel
          - 54253 - 58990 1950-1952, 240; 1 deel
          - 59346 - 60517 1952-1954, 241; 1 deel
          - 58048 - 70484 1952-1957, 242; 1 deel
          - 70485 - 82187 1957-1960, 243; 1 deel
          - 82188 - 94215 1961-1964, 244; 1 deel
          - 109577 - 117304 1970-1974, 245; 1 deel
          - 117305 - 120273 1974-1976, 246; 1 deel
        - Serie diplomanummers van diploma's voor machinisten M 1849 - M 64481, 1912-2005; 247-271; 25 delen
          1966, 1990-1996 ontbreken
          - M 1849 - M 2653 1912-1913, 247; 1 deel
          - M 2654 - M 4507 1914-1917, 248; 1 deel
          - M 4508 - M 5398 1918-1919, 249; 1 deel
          - M 5399 - M 6910 1920-1921, 250; 1 deel
          - M 6911 - M 8665 1922-1924, 251; 1 deel
          - M 8666 - M 11384 1924-1927, 252; 1 deel
          - M 11385 - M 12734 1928-1931, 253; 1 deel
          - M 12735 - M 13375 1931-1935, 254; 1 deel